臺灣彰化地方法院刑事判決　　　　　　　 96年度易字第350號
公　訴　人　臺灣彰化地方法院檢察署檢察官
被　　　告　甲○○
　　　　　　　　　　（另案在臺灣臺北看守所羈押中）
上列被告因竊盜案件，經檢察官提起公訴（95 年度偵字第10006
號、96年度偵字第1298號），被告於本院準備程序就被訴事實為
有罪之陳述，經本院合議庭裁定由受命法官獨任以簡式審判程序
審理，判決如下：
    主    文
甲○○攜帶兇器竊盜，累犯，處有期徒刑柒月；又攜帶兇器竊盜
，累犯，處有期徒刑捌月。應執行有期徒刑壹年貳月。
    事    實
一、甲○○前因施用第一級毒品案件，經本院於民國92年11月23
    日以92年度訴字第1245號判處有期徒刑8 月確定，又因施用
    第一級毒品案件，經本院於93年2 月11日以93年度訴字第48
    號判處有期徒刑10月確定。上開2 刑期經入監接續執行後，
    已於94年4 月7 日假釋出監，並於同年6 月26日假釋期滿視
    為執行完畢。詎仍不知悛悔，先後2 次分別基於竊盜之犯意
    ，意圖為自己不法之所有，而為下列之行為：
（一）於95年7 月初某日晚上7 時許，攜帶其所有客觀上足供兇
      器使用之農用掃刀1 把（未據扣案），至彰化縣芳苑鄉永
      興村海埔新生地，竊取臺灣電力股分有限公司（下稱臺電
      公司）所有、不詳數量之60mm被覆裸銅線，得手後，旋分
      批出售予位於彰化縣芳苑鄉○○段地號第407 號資源回收
      場之負責人謝明裕（其涉嫌贓物部分，另案偵辦中）。嗣
      經警循線於上揭資源回收場查獲，並扣得前揭60mm之被覆
      裸銅線150 公斤（已據臺電公司領回）。
（二）於95年12月13日某時，攜帶其所有客觀上足供兇器使用之
      油壓剪（未據扣案）1 把，至上開同一海埔新生地，竊取
      臺電公司所有之22mm裸硬銅線6 公斤及60mm裸硬銅線9 公
      斤，得手後，以每公斤新臺幣（下同）130 元之價格，出
      售予位於彰化縣二林鎮○○里○○路176 巷20號資源回收
      場之負責人洪愛（其涉嫌贓物部分，另經臺灣彰化地方法
      院檢察署檢察官為不起訴處分）。嗣為警於96年1 月30日
      上午11時35分許，在前開位於彰化縣二林鎮○○里○○路
      176 巷20號之洪愛住處查獲，並扣得22mm裸硬銅線6 公斤
      及60mm裸硬銅線9 公斤（亦據臺電公司領回）。
二、案經彰化縣警察局芳苑分局（原二林分局改制）報請臺灣彰
    化地方法院檢察署檢察官偵查起訴。
    理    由
一、除被告所犯為死刑、無期徒刑、最輕本刑為3 年以上有期徒
    刑之罪或高等法院管轄第1審案件者外，於前條第1項程序進
    行中，被告先就被訴事實為有罪之陳述時，審判長得告知被
    告簡式審判程序之旨，並聽取當事人、代理人、辯護人及輔
    佐人之意見後，裁定進行簡式審判程序；除簡式審判程序及
    簡易程序案件外，第1審應行合議審判，刑事訴訟法第273條
    之1 第1 項、第284 條之1 分別定有明文。本件被告甲○○
    所犯係死刑、無期徒刑、最輕本刑為3 年以上有期徒刑之罪
    或高等法院管轄第1 審案件以外之罪，並於本院行準備程序
    時就被訴事實為有罪之陳述，本院合議庭依前揭規定，經評
    議結果，裁定改由受命法官獨任行簡式審判程序，合先敘明
    。
二、上揭犯罪事實，業據被告甲○○於警詢、偵訊、本院準備程
    序及審理時坦承不諱（見臺灣彰化地方法院檢察署95年度偵
    字第10006 號卷第6-8 頁，96年度偵字第1298號卷第33、34
    頁，本院96年度易字第350 號卷第26、33、34頁），核與證
    人謝明裕、林勇成於警詢中，洪愛、洪玉明警詢、偵訊時證
    述之情節相符（見臺灣彰化地方法院檢察署95年度偵字第10
    006 號卷第14-19 頁，96年度偵字第1298號卷第7-11、31、
    41、42頁），並有失竊現場圖1 紙、贓物認領保管單2 紙、
    照片4 張附卷可稽（見臺灣彰化地方法院檢察署95年度偵字
    第10006 號卷第23、24頁，96年度偵字第1298號卷第17、20
    -23頁），及60mm被覆裸銅線150公斤、22mm裸硬銅線6 公斤
    及60mm裸硬銅線9 公斤扣案可佐（見臺灣彰化地方法院檢察
    署95年度偵字第10006 號卷第21頁，96年度偵字第1298號卷
    第16頁）。是被告之自白與事實相符，本件事證已臻明確，
    被告犯行洵堪認定，應予依法論科。
三、按刑法第321 條第1 項第3 款之攜帶兇器竊盜罪，係以行為
    人攜帶兇器竊盜為其加重條件，此所謂兇器，其種類並無限
    制，凡客觀上足對人之生命、身體、安全構成威脅，具有危
    險性之兇器均屬之，且祇須行竊時攜帶此種具有危險性之兇
    器為已足，並不以攜帶之初有行兇之意圖為必要（最高法院
    79年臺上字第5253號判例意旨參照）。本件被告分別持以為
    前揭事實欄一（一）（二）行為之農用掃刀、油壓剪各1 把
    ，客觀上均足以對人之身體、生命、安全構成威脅，具有危
    險性，各為刑法第321 條第1 項第3 款所稱之兇器無疑。核
    被告甲○○如事實欄一（一）（二）所為，均係犯刑法第32
    1 條第1 項第3 款之加重竊盜罪。再被告所為如犯罪事實欄
    一所示之先後2 次竊盜犯行，犯意各別，行為互殊，應分論
    併罰之。查被告甲○○前因施用第一級毒品案件，經本院於
    92年11月23日以92年度訴字第12 45 號判處有期徒刑8 月確
    定，又因施用第一級毒品案件，經本院於93年2 月11日以93
    年度訴字第48號判處有期徒刑10月確定。上開2 刑期經入監
    接續執行後，已於94年4 月7 日假釋出監，並於同年6 月26
    日假釋期滿視為執行完畢，有臺灣高等法院被告前案紀錄表
    、臺灣彰化地方法院檢察署刑案資料查註查紀錄表各1 份附
    卷可考，其於有期徒刑執行完畢後，5 年內故意再犯本件有
    期徒刑以上之2 罪，均為累犯，應各依刑法第47條第1 項規
    定加重其刑。爰審酌被告甲○○素行非佳，且正值青壯之年
    ，不思循正當途徑獲取所需，僅因缺錢花用，即任意竊取他
    人財物，侵害他人權益非微，惟考量被告所得財物之價值非
    鉅，且犯後自始坦承犯行，態度尚屬良好等一切情狀，分別
    量處如主文所示之刑，並定其應執行之刑。
四、未扣案之農用掃刀、油壓剪各1 把，為被告所有，供其犯本
    件犯罪事實欄一所示犯行所用，業據被告於警詢、偵訊中供
    述明確（見臺灣彰化地方法院檢察署95年度偵字第10006 號
    卷第7 、46頁），惟今已經被告棄置於永興橋下河中，亦經
    被告於本院審理中陳稱在卷（見本院96年度易字第350 號卷
    第34頁），因已滅失，均不併為沒收之諭知。
據上論斷，應依刑事訴訟法第273 條之1第1項、第299條第1項前
段，刑法第321 條第1 項第3 款、第47條第1 項、第51條第5 款
，判決如主文。
本案經檢察官吳芙如到庭執行職務。
中　　華　　民　　國　　96　　年　　3 　　月　　30　　日
                  刑事第八庭    法  官  林秉暉
以上正本證明與原本無異。
如不服本判決，應於判決送達後10日內，向本院提出上訴狀 (須
附繕本)。
告訴人或被害人對於判決如有不服具備理由請求檢察官上訴者，
其上訴期間之計算係以檢察官收受判決正本之日期為準。
中　　華　　民　　國　　96　　年　　3 　　月　　30　　日
                                書記官  梁高賓
附錄本案論罪科刑法條全文：
中華民國刑法第321條
犯竊盜罪而有左列情形之一者，處6 月以上、5 年以下有期徒刑
：
一、於夜間侵入住宅或有人居住之建築物、船艦或隱匿其內而犯
    之者。
二、毀越門扇、牆垣或其他安全設備而犯之者。
三、攜帶兇器而犯之者。
四、結夥三人以上而犯之者。
五、乘火災、水災或其他災害之際而犯之者。
六、在車站或埠頭而犯之者。
前項之未遂犯罰之。
